【裁判字號】    95,裁,2605
【裁判日期】    951123
【裁判案由】    考試
【裁判全文】
最  高  行  政  法  院  裁  定
                                     95年度裁字第02605號
聲  請  人  甲  ○
上列聲請人與相對人考選部間考試事件，對於中華民國95年8月1
7日本院95年度裁字第01822號裁定，聲請再審。本院裁定如下：
    主  文
再審之聲請駁回。
再審訴訟費用由聲請人負擔。
    理  由
一、按對於本院裁定聲請再審，依行政訴訟法第283條準用同法
    第277條第1項第4款之規定，必須表明再審理由及關於再審
    理由並遵守不變期間之證據。所謂表明再審理由，必須指明
    其所聲請再審之裁定，有如何合於行政訴訟法第273條第1項
    、第2項所定再審事由之具體情事始為相當，倘僅泛言有何
    條款之再審事由，而無具體情事；或僅指明所聲請再審之裁
    定前各程序所為裁判，有如何再審事由，而未具體指及其所
    聲請再審之裁定有合於再審之事由者，均難謂已表明再審事
    由，其再審之聲請，即屬不合法。
二、本件聲請人前因有關考試事件，經本院95年度裁字第01822
    號裁定後，聲請人聲請再審，其聲請意旨略謂：本院95年度
    裁字第01822號裁定以聲請人僅泛引行政訴訟法第273條之規
    定聲請再審，再審之聲請不合法而駁回，但依據行政訴訟法
    第273條第1項第14款，聲請人即得提起再審之聲請。按本件
    考試事件，肇因於考選部錯評閱上訴人考試科目「光學」第
    3及第4大題，尤其第4大題，題目為證明大大有名的牛頓環
    數學幾何證明題，聲請人已提出明確的重要證物「建宏出版
    社90年4月增訂再版─陳錫桓教授編著─大學物理─原理與
    範例─增訂第15版第538及第539頁如附件正本」，即明確證
    明聲請人在考試卷上之答案，是完全正確的，難道本案纏訟
    多年，歷任10餘位法官，均沒有向考選部調閱原考試答案卷
    啟封比對？據此，原裁定以聲請人「程序不合法」為主要理
    由駁回上訴人之再審聲請，又泛言聲請人沒有具體指證事實
    理由，於法不合等等，如何讓聲請人心服口服？此外，考選
    部所聘用的光學閱卷委員，其學術專業涵養有問題，否則為
    何連幾何證明題目正確答案為何也搞不清楚云云。本院經核
    其狀述內容「依據行政訴訟法第273條第1項第14款，聲請人
    即得提起再審之聲請」之理由，並未於前次聲請再審時提出
    ，而其本次聲請再審所述，則無非對本院95年度裁字第0182
    2號前程序及實體所為裁判主張有如何再審之事由，然對其
    所聲請再審之95年度裁字第01822號裁定以聲請人再審之聲
    請不合法駁回其聲請，有如何合於法定再審事由，係依據行
    政訴訟法何條規定提起本次再審聲請，並未具體指及，揆諸
    首揭說明，其再審之聲請即於法不合，應予駁回。本件再審
    之聲請既不合法，依程序不合，實體不究之原則，聲請人所
    為實體上之主張，已無庸復予審酌，併此指明。
三、依行政訴訟法第283條、第278條第1項、第104條、民事訴訟
    法第95條、第78條，裁定如主文。
中    華    民    國    95    年    11    月    23    日
                  第二庭審判長法  官  廖  政  雄
                              法  官  黃  淑  玲
                              法  官  鍾  耀  光
                              法  官  姜  仁  脩
                              法  官  黃  清  光
以  上  正  本  證  明  與  原  本  無  異
中    華    民    國    95    年    11    月    23    日
                              書記官  莊  俊  亨


司法院資訊處製作；財團法人民間司法改革基金會備份。
